臺灣高雄地方法院刑簡易判決           100年度簡字第4865號
聲  請  人  臺灣高雄地方法院檢察署檢察官
被      告  邵志盛
上列被告因毒品危害防制條例案件，經檢察官聲請以簡易判決處
刑（100 年度毒偵字第4853號），本院判決如下：
    主      文
邵志盛施用第二級毒品，處有期徒刑陸月，如易科罰金，以新臺
幣壹仟元折算壹日。
    事實及理由
一、本件犯罪事實及證據，均引用如附件檢察官聲請簡易判決處
    刑書之所載。
二、按經行政院衛生署認可之檢驗機構採用氣相層析質譜儀（GC
    /MS ）分析法，以氣相層析質譜儀分析法進行確認檢驗者，
    均不致產生偽陽性反應。而毒品施用後於尿液、血液中可檢
    出之最大時限，與施用劑量、施用頻率、施用方法、施用者
    飲水量多寡、個人體質、代謝情況、檢體收集時間點及所用
    檢測方法之靈敏度等因素有關，因個案而異。依據Clarke`s
    Isolation and Identifiction of Drugs第二版記載，一般
    於尿液中可檢出之最大時限，安非他命為1-4 天，甲基安非
    他命為1-5 天（行政院衛生署管制藥品管理局民國92年7 月
    23日管檢字第0920005609號函覆參照）。經查，被告邵志盛
    固坦承送驗尿液為其所親自排放並封存，對採尿過程亦無意
    見，惟矢口否認有於聲請書所載為警採尿前回溯96小時內施
    用第二級毒品甲基安非他命之犯行。經查，被告於100年5月
    18日21時25分許為警查獲後採集之尿液，經送台灣檢驗科技
    股份有限公司依據酵素免疫分析法（EIA ）為初步檢驗，並
    以氣相層析質譜儀法（GC /MS）確認檢驗結果，確呈甲基安
    非他命陽性反應，其中安非他命檢出濃度為272ng/ml、甲基
    安非他命檢出濃度為4,220ng/ml，有該公司民國100年6 月9
    日濫用藥物檢驗報告及高雄市政府警察局三民二分局偵辦毒
    品案件尿液對照表各1 份在卷可憑。由前開函覆可知，本件
    已可排除偽陽性反應產生之可能，足認被告確實有施用第二
    級毒品甲基安非他命無訛。是本件事證明確，被告犯行堪以
    認定，應予依法論科。
三、核被告所為，係犯毒品危害防制條例第10條第2 項之施用第
    二級毒品罪。其施用第二級毒品前持有該毒品之低度行為，
    應為其施用之高度行為所吸收，不另論罪。爰審酌被告前因
    施用毒品案件經觀察、勒戒及強制戒治後，猶未思積極戒毒
    ，且其於100年3月12日甫為警查獲施用第一級、第二級毒品
    犯行，經臺灣高雄地方法院檢察署檢察官以100 年度毒偵字
    第3131號起訴書起訴在案（本院100 年度審訴字第2704號刑
    事案件審理中，尚未判決），竟再犯本件施用第二級毒品之
    犯行，實應非難，犯後猶否認犯行，態度非佳，惟念其施用
    毒品乃自戕行為，對社會造成之危害尚非直接甚鉅，並斟酌
    本件犯罪情節、被告資力、智識程度及生活狀況等一切情狀
    ，爰量處如主文所示之刑，併諭知易科罰金之折算標準。
四、依刑事訴訟法第449 條第1 項前段、第3 項、第454 條第2
    項，毒品危害防制條例第10條第2 項，刑法第11條前段、第
    41條第1 項前段，逕以簡易判決處刑如主文。
五、如不服本判決，應自收受本判決書送達後之翌日起10日內，
    向本院提起上訴狀（應表明上訴理由），上訴於本院管轄之
    第二審地方法院合議庭。
中    華    民    國   100    年     9    月    13    日
                  高雄簡易庭  法  官  柯盛益
以上正本，係照原本作成，證明與原本無異。
如不服本判決，應於判決送達之日起10日內向本院提出上訴書狀
。
中    華    民    國  100     年     9    月    14    日
                              書記官  簡文清
附錄本判決論罪科刑法條全文：
毒品危害防制條例第10條第2項：
施用第二級毒品者，處 3 年以下有期徒刑。
附件：
臺灣高雄地方法院檢察署檢察官聲請簡易判決處刑書
                                   100年度毒偵字第4853號
    被      告  邵志盛  男  45歲（民國○○年○月○日生）
                        住高雄市○○區○○村○○路2巷12
                          之2號
                        居高雄市○○區○○路417號之1
                        國民身分證統一編號：Ｚ000000000號
上列被告因違反毒品危害防制條例案件，業經偵查終結，認宜以
簡易判決處刑，茲將犯罪事實及證據並所犯法條分敘如下：
        犯罪事實
一、邵志盛前因施用毒品案件，經法院裁定送觀察、勒戒後，認
    有繼續施用毒品之傾向，再經法院裁定令入戒治處所施以強
    制戒治1年，於執行滿6個月後經評估無繼續戒治之必要，於
    民國98年3 月25日裁定停止戒治執行完畢釋放出所，並經本
    署檢察官以98年度戒毒偵字第102 號為不起訴處分確定。詎
    仍未能戒除毒癮，於上揭強制戒治執行完畢釋放後5 年內，
    復基於施用第二級毒品甲基安非他命之犯意，於100年5月18
    日21時25分許為警採尿時回溯96小時內某時（不含公權力拘
    束期間），在不詳處所，以不詳方式施用第二級毒品甲基安
    非他命1次；嗣於100年5 月18日21時許，在高雄市○○區○
    ○街173 號「娛學園網咖」，為警臨檢時發現其多次未依通
    知前往林園分局採尿，經同意採其尿液送驗後，檢驗結果呈
    甲基安非他命陽性反應，始悉上情。
二、案經高雄市政府警察局三民第二分局移送偵辦。
        證據並所犯法條
一、證據清單暨待證事實
  ┌──┬───────────┬───────────┐
  │編號│  證  據  方  法      │  待  證  事  實      │
  ├──┼───────────┼───────────┤
  │ 一 │被告邵志盛於警詢中之供│被告坦承為警所採尿液，│
  │    │述。                  │係其親自排放為警當面封│
  │    │                      │緘之事實。            │
  │    │                      │                      │
  ├──┼───────────┼───────────┤
  │ 二 │(一)高雄市政府警察局三民│被告於100年5月18日21時│
  │    │  第二分局偵辦毒品案件│25分許親自排放為警當面│
  │    │  尿液對照表1張（編號 │封緘之尿液送驗後，檢驗│
  │    │  ：H-162）。         │結果呈甲基安非他命陽性│
  │    │(二)台灣檢驗科技股份有限│反應，證明被告於採尿時│
  │    │  公司100年6月9日編號 │回溯96小時內某時（不含│
  │    │  KH/2011/00000000號濫│公權力拘束期間），有施│
  │    │  用藥物檢驗報告影本1 │用第二級毒品甲基安非他│
  │    │  張（檢體編號：H-162 │命之事實。            │
  │    │  、檢體類別：尿液）。│                      │
  │    │                      │                      │
  ├──┼───────────┼───────────┤
  │ 三 │刑案資料查註紀錄表、全│被告於98年3月25日強制 │
  │    │國施用毒品案件紀錄表、│戒治執行完畢釋放後5年 │
  │    │矯正簡表。            │內再犯本件施用毒品犯行│
  │    │                      │之事實。              │
  │    │                      │                      │
  └──┴───────────┴───────────┘
二、核被告所為，係犯毒品危害防制條例第10條第2項之施用第
    二級毒品罪嫌。
三、依毒品危害防制條例第23條第2項、刑事訴訟法第451條第1
    項聲請逕以簡易判決處刑。
    此    致
臺灣高雄地方法院
中    華    民    國   100    年    8     月    15    日
                              檢  察  官  呂幸玲